【裁判字號】    92,上易,52
【裁判日期】    920212
【裁判案由】    竊盜
【裁判全文】
臺灣高等法院高雄分院刑事判決          九十二年度上易字第五二號
    上  訴  人
    即  被  告  甲○○○  女五.
右上訴人因竊盜案件，不服臺灣屏東地方法院九十一年度易字第一０四五號中華民國
九十一年十一月二十九日第一審判決（起訴案號：臺灣屏東地方法院檢察署九十一年
度偵字第四五八七號），提起上訴，本院判決如左：
      主      文
上訴駁回。
甲○○○緩刑貳年。
      事      實
一、甲○○○於民國九十一年八月十八日上午某時，見屏東縣滿州鄉○○路一六三之
    一號對面空地停放有未懸掛車牌之機車一部，其鑰匙孔上置有鑰匙一把（經查該
    機車為許正獻所有，借予乙○○使用之車牌號碼ＯＦＺ－一八五一號，引擎號碼
    為ＥＥ二六二一七五號之機車，於九十一年一月一日在屏東縣枋寮鄉○○村○○
    路段養殖魚塭前失竊），竟意圖為自己不法之所有，以上開機車鑰匙啟動電門，
    騎乘該機車離去而竊取得手。嗣於同年月二十六日上午十一時卅分許，在屏東縣
    滿州鄉里○村○○路一之一號住處前為警查獲。
二、案經屏東縣警察局恆春分局報請臺灣屏東地方法院檢察署檢察官偵查起訴。
      理      由
一、訊據上訴人即被告甲○○○對於右揭時地騎乘乙○○之機車，為警查獲之事實坦
    承不諱，惟辯稱：伊之機車故障送修，見上開機車棄置數月，才騎用以代步，伊
    未偷竊云云。經查右揭機車失竊之事實，業經被害人乙○○指訴綦詳，核與證人
    即查獲之警員蕭定風於原審證述：「九十一年八月二十六日當天管區警員潘誌鎔
    在被告住處附近的產業道路發現一部未掛牌機車，他查引擎號碼，發現是失竊車
    ，他回到派出所找我一起去埋伏，到現場時只有隔十幾分鐘，車子已經被騎走，
    我們在附近找，就在被告家的門口發現。」「（發現機車所在的被告家附近的產
    業道路離中山路檳榔攤多遠﹖）約兩、三公里，被告家距離產業道路約一百公尺
    。」（見原審卷第廿九、卅頁），足認被告甲○○○自民國九十年八月十八日騎
    乘該機車離去後，確有將之放置在其屏東縣滿州鄉里○村○○路一之一號住處附
    近，上開機車已移入被告實力支配下，被告雖辯稱：伊有將該機車騎回空地放置
    云云，惟未舉證以實其說，自不足採信。次查被告發現前開機車之屏東縣滿州鄉
    ○○路一六三之一號對面空地與其位於屏東縣滿州鄉里○村○○路一之一號住處
    ，二者間相距約二、三公里之遠，且被告持續使用前開機車代步或放置於其住處
    附近，已有相當時日，若非為警查獲，仍將持續占有使用中，故即使失主欲尋回
    機車而回原處尋找，殆無尋獲之可能性。復佐以被告明知該機車並非其所有，因
    見前開機車置於該空地數日無人騎用，且其上之鑰匙又可啟動電門騎用，非但不
    依報警前來處理之正常程序處理，反擅自將機車占有使用，足見其主觀上意圖為
    自己不法之所有甚明。被告上開所辯，顯係事後卸責之詞，應無足採。又被害人
    乙○○於警訊陳稱：「（平時機車誰在使用﹖）平時機車車主都借我在使用。」
    「（為何機車會在失竊地失竊﹖該機車價值約多少﹖）因我在失竊地點從事水產
    養殖業機車我在代步使用。新台幣五千元。」等情，足見該機車平日仍由乙○○
    占有使用，且尚有價值。「竊取」係指行為人乘人不知，以和平之方法竊得他人
    之財物，使之移入自己實力支配之下。至於喪失與移入之間，須係有形的與現實
    的，竊盜罪方能成立，若係無形的，如自己所管有之物易持有為所有，則為侵占
    而非竊盜。本件被告有有形與現實之竊取行為，非無形易持有為所有，被告辯稱
    本件犯行該當侵占遺失物罪云云，亦無足取。此外，又有車籍作業系統查詢認可
    資料、屏東縣警察局車輛尋獲通報單、贓物認領保管單各一件附卷可稽，本件事
    證明確，被告犯行已堪認定。
二、核被告行為，係犯刑法第三百二十條第一項竊盜罪。
三、原審因依刑法第三百二十條第一項、第四十一條第一項，罰金罰鍰提高標準條例
    第一條前段、第二條，審酌被告犯後否認犯行，犯後態度非佳，其犯罪所生危害
    、動機等一切情狀，量處如主文所示之刑，並諭知易科罰金之折算標準。經核原
    判決認事用法均無不合，量刑亦屬適當，被告上訴指摘原判決量刑過重，為無理
    由，應予駁回。
四、查上訴人慮莊忠妹前未曾受有期徒刑以上刑之宣告，有台灣高等法院被告全國前
    案紀錄表在卷可稽，其係一時失慮，偶觸刑章，經此次偵審程序及判刑教訓後，
    當知警惕，應無再犯之虞，本院認其所受之宣告刑以暫不執行為適當，爰併宣告
    緩刑二年，以啟自新。
據上論斷，應依刑事訴訟法第三百六十八條、刑法第七十四條第一款，判決如主文。
本案經檢察官朱文彬到庭執行職務。
中    華    民    國     九十二     年       二       月    十二     日
                              臺灣高等法院高雄分院刑事第八庭
                                  審判長法官  郭雅美
                                        法官  江泰章
                                        法官  裕斗
右正本證明與原本無異。
不得上訴。
                                      書記官  劉金萍
中    華    民    國     九十二     年       二       月       十四     日
附錄：本判決論罪科刑法條：
刑法第三百二十條第一項
意圖為自己或第三人不法之所有，而竊取他人之動產者，為竊盜罪，處五年以下有期
徒刑、拘役或五百元以下罰金。
                                                                   ＱＡ


司法院資訊處製作；財團法人民間司法改革基金會備份。
